臺灣桃園地方法院民事裁定            100年度家聲字第751號
聲  請  人  行政院國軍退除役官兵輔導委員會桃園縣榮民服務
            處
法定代理人  張占奎
被  繼承人  陳德祥（亡）
上列聲請人聲請變賣遺產事件，本院裁定如下：
    主  文
准許聲請人變賣被繼承人陳德祥所有如附表所示之不動產。
聲請程序費用新台幣壹仟元由被繼承人陳德祥之遺產負擔。
    理  由
一、本件聲請意旨略以：被繼承人陳德祥（男；民國○○年○ 月○○
    日生；生前國民身分證統一編號：Ｚ000000000號）為國軍退
    除役官兵，於民國95年10月01日死亡，遺有如附表所示之不
    動產，被繼承人在台並無民法第1138條所列各順序之繼承人
    ，聲請人依法為其遺產管理人，並經鈞院以96年度家催字第
    41號裁定公示催告在案。現已有大陸地區人民前來表示繼承
    ，被繼承人目前之遺款有新台幣3,143,092 元，因有五繼承
    人聲請繼承，所遺遺款尚不足給付，為移交遺產給大陸地區
    繼承人之必要，請准聲請人依行政院國軍退除役官兵輔導委
    員會不動產標售作業規定變賣被繼承人之不動產等語。
二、按「被繼承人在台灣地區之遺產，由大陸地區人民依法繼承
    者，其所得財產總額，每人不得逾2 百萬元」（第1 項前段
    ）、「第1 項遺產中，有以不動產為標的者，應將大陸地區
    繼承人之繼承權利折算為價額」（第4 項前段）；次按遺產
    管理人為清償債權，或交付遺贈物之必要，經親屬會議之同
    意得變賣遺產（第1179條第2 項）；又親屬會議不能召開或
    召開有困難時，依法應經親屬會議處理之事項，由有召集權
    人聲請法院處理之（第1132條第2 項）；末按「遺產管理人
    為清償債權、交付遺贈物或移交遺產給大陸地區繼承人，有
    變賣遺產之必要者，應聲請法院許可後辦理」（第8 條之 1
    第1 項），台灣地區與大陸地區人民關係條例第67條第1 項
    前段、第4 項前段、民法第1179條第2 項、第1132條第2 項
    、退除役官兵死亡無人繼承遺產管理辦法第8 條之1 第1 項
    分別定有明文。
三、聲請人主張之上揭事實，業據其提出除戶戶籍謄本影本、榮
    民個人資料列印、土地與建物謄本影本、遺產收支查詢作業
    表、本院96年度家催字第41號民事裁定影本、公示催告登報
    資料影本、本院家事法庭函影本等為證，並有本院依職權查
    詢之案件基本資料二紙在卷可按，堪信聲請人之主張為真實
    。本件被繼承人為退除役官兵，其往生後所遺遺產中有如附
    表所示之不動產，因被繼承人在台無其他繼承人，經核該不
    動產即非台灣地區與大陸地區人民關係條例第67條第4 項但
    書所定為被繼承人之台灣繼承人所賴以居住而不得主張繼承
    之標的，是大陸地區之繼承人自得就之主張繼承，本件既已
    有大陸地區繼承人陳長髮、陳長福、陳長友、陳秀芳、陳宏
    等五人聲請繼承，依法自應將其繼承權利折算為價額後為遺
    產之交付。綜上所述，本件被繼承人所有如附表所示之遺產
    既應為移交大陸地區繼承人而有變賣之必要，揆諸上揭規定
    ，聲請人聲請變賣該不動產，依法自應予以許可。
四、依非訟事件法第157 條，裁定如主文。
中    華    民    國   100    年    12    月    15    日
                        家事法庭法  官  鄭新後
以上為正本證明與原本無異。
如對本裁定抗告，須於送達後10日內向本院提出抗告狀，並應繳
納抗告費新台幣1,000 元。
中    華    民    國   100    年    12    月    15    日
                                書記官  許家齡
◎附表：
  一、土地部分：
      (1)、坐落：桃園縣龍潭鄉○○○段0000-0000地號。
      (2)、地目：建。
      (3)、面積：35平方公尺。
      (4)、權利範圍：全部。
  二、建物部分：
      (1)、坐落門牌：桃園縣龍潭鄉○○村○○鄰○○路491 巷 2
                    弄1 衖39號（整編前為：桃園縣龍潭鄉○
                    ○村○○路287 巷39號）。
      (2)、建號：桃園縣龍潭鄉○○○段553建號。
      (3)、樓層數：二層。
      (4)、面積：59.18 平方公尺（含一層29.59 平方公尺、二
                層29.59平方公尺）
      (5)、權利範圍：全部。